臺灣高等法院臺南分院民事裁定　　　　　 96年度家抗字第7號
抗　告　人　甲○○
上列抗告人因與相對人乙○○間請求遺產分割事件，對於中華民
國96年5月30日台灣嘉義地方法院（96年度家訴字第42號）裁定
提起抗告，本院裁定如下：
      主    文
抗告駁回。
抗告訴訟費用由抗告人負擔。
      理    由
一、按提起民事訴訟，應繳納裁判費。又起訴，應以訴狀表明下
    列各款事項，提出於法院為之：(一)當事人及法定代理人。(二)
    訴訟標的及其原因事實。(三)應受判決事項之聲明。又當事人
    書狀，應記載當事人姓名及住所或居所，當事人為法人、其
    他團體或機關者，其名稱及公務所、事務所或營業所。又原
    告之訴有起訴不合程式或不備其他要件者，若依其情形可以
    補正，經審判長定期間命其補正而不補正者，法院應以裁定
    駁回。民事訴訟法第77條之13、第116條第1項第1款、第244
    條第1項及第249條第1項第6款分別定有明文。
二、本件抗告人（即原告）於原審法院起訴時，除未據繳納裁判
    費外，亦未於起訴狀載明被告之姓名、住居所、訴之聲明、
    請求之事實及理由、訴訟標的、暨訴訟標的之金額或價額等
    事項（見原審卷第5~8頁），使原審法院無從核定其訴訟標
    的價額，而為命其補繳裁判費之裁定。經原審於民國（下同
    ）96年5月16日裁定命抗告人於收受裁定後5日內補正，該裁
    定於同年月18日合法送達，有送達回證1紙附卷可參（見原
    審卷第23頁），嗣抗告人於同年月22日雖補正被告之姓名、
    住址、身分證字號，惟仍未補足上開事項，有抗告人所提之
    民事狀附卷可稽（見原審卷第24~27頁）。原法院因認其起
    訴不合法，裁定駁回。
三、按起訴應以訴狀表明當事人、訴訟標的及其訴之原因事實、
    應受判決事項之聲明後，提出於法院，已如前述，且當事人
    、訴訟標的及其原因事實、應受判決事項之聲明為構成訴之
    三要素，須經起訴之原告就此明確表示，法院始得特定其所
    主張之請求範圍，並就是否具有當事人能力與權利保護之必
    要，為必要之調查及審認。查本件抗告人迄未補正上開事項
    ，且是否有紛爭，有關其提起本件訴訟之訴之聲明、請求之
    事實及理由、訴訟標的、訴訟標的之金額或價額均未明確，
    復未據繳納裁判費，其起訴所應具備之程式即有欠缺。原裁
    定以抗告人之起訴不合法，經命補正而未補正，而予以駁回
    ，於法並無不合。抗告意旨指摘原裁定不當，求予廢棄改判
    ，為無理由，應予駁回。
據上論結，本件抗告為無理由，依民事訴訟法第495條之1、第44
9條第1項、第95條、第78條，裁定如主文。
中　　華　　民　　國　　96　　年　　8 　　月　　3 　　日
                  民事第三庭  審判長法　官   陳光秀
                                    法　官   李文賢
                                    法　官   莊俊華
上為正本係照原本作成。
如不服本裁定，僅得於收受本裁定正本送達後10日內以適用法規
顯有錯誤為理由，向本院提出再抗告狀（須附繕本）依法應繳納
抗告費新台幣1千元，並委任律師為訴訟代理人，經本院許可後
始可再抗告於最高法院。
中　　華　　民　　國　　96　　年　　8 　　月　　3 　　日
                                    書記官   吳銘添
【附記】
民事訴訟法第495條之1第2項準用同法第466條之1第1、2項規定
：
(1)對於第二審判決上訴，上訴人應委任律師為訴訟代理人。但上
  訴人或其法定代理人具有律師資格者，不在此限。
(2)上訴人之配偶、三親等內之血親、二親等內之姻親，或上訴人
  為法人、中央或地方機關時，其所屬專任人員具有律師資格並
  經法院認為適當者，亦得為第三審訴訟代理人。
民事訴訟法第466條之2：
  上訴人無資力委任訴訟代理人者，得依訴訟救助之規定，聲請
  第三審法院為之選任律師為其訴訟代理人。
